【裁判字號】    98,審易,498
【裁判日期】    981026
【裁判案由】    恐嚇
【裁判全文】
臺灣新竹地方法院刑事判決            98年度審易字第498 號
聲  請  人  臺灣新竹地方法院檢察署檢察官
被      告  甲○○
上列被告因恐嚇案件，經檢察官提起公訴（98年度偵字第1315號
），本院依簡式審判程序判決如下：
    主  文
甲○○犯恐嚇危害安全罪，累犯，處有期徒刑陸月，如易科罰金
，以新臺幣壹仟元折算壹日。
    事實及理由
壹、構成犯罪事實：
    甲○○原任職於乙○○所開設之冠宏工程有限公司，於民國
    97年5 月間離職時，因故與乙○○之弟葉志能、葉志峰發生
    衝突並遭毆打而懷恨在心。甲○○於97年8 月18日下午5 時
    10分許即出於恐嚇危害他人生命身體安全的犯罪意思，撥打
    電話向乙○○恫稱：「不是你死就是我亡」、「你是陶瓷，
    我是磚瓦，我們來碰看看」等語，使乙○○心生恐懼，致生
    危害其生命身體之安全；遂於同日在新竹市○○路554 號住
    處附近之萊爾富便利商店內，交付現金新臺幣（下同）10萬
    元給甲○○，希望甲○○勿再騷擾、恐嚇。然甲○○復基於
    同一犯罪意思接續於附表所示時間，前往上開住處，以附表
    所示手法恐嚇乙○○及乙○○之母親丙○○○，使乙○○、
    丙○○○均心生恐懼，致生危害其生命身體之安全。嗣因乙○○、丙○○○不堪其擾而報警查獲。
貳、認定犯罪事實所根據的證據及理由：
（一）被告甲○○於警局詢問時、檢察事務官偵查中之供述，及
      本院準備程序、簡式審判程序訊問時之供述及自白。
（二）證人乙○○、丙○○○於警詢時、偵查中及本院訊問時之
      證述。
（三）新竹市○○路554 號大門現場監視器錄影光碟2 片、97年
      8 月18日凌晨5 時10分電話錄音光碟1 片、新竹地方法院
      檢察署勘驗報告1 份在卷可證。
、論罪科刑的理由：
（一）論罪：
  １、被告甲○○所為，係犯刑法第305 條之恐嚇危害安全罪。
  ２、接續犯：按行為人以單一行為接續進行，縱令在犯罪完畢
      以前，其各個舉動，已與該罪之構成要件完全相符，但在
      行為人主觀上對於各個舉動，不過為其犯罪行為之一部分
      者，當然成立一罪；又數行為於同時同地或密切接近之時
      地實施，侵害同一之法益，各行為之獨立性極為薄弱，依
      一般社會健全觀念，在時間差距上，難以強行分開，在刑
      法評價上，以視為數個舉動之接續施行，合為包括之一行
      為予以評價，較為合理，則屬接續犯，而為包括之一罪，
      此分別有最高法院28年上字第3429號判例、86年度台上字
      第3295號判例可資參照。查本案被告甲○○係於97年8 月
      18日至同年10月7 日之密接時間內，在同一地點，實施恐
      嚇危害安全之行為，客觀上係侵害同一被害人之生命身體
      法益，顯係基於同一犯意下而為，且依一般社會健全觀念
      ，其各行為之獨立性極為薄弱，應認其所為屬接續，只論
      以一恐嚇危害安全罪。
  ３、想像競合：被告以一恐嚇危害安全之行為，同時侵害乙○○、丙○○○2 人之生命身體法益，係一行為觸犯相同罪
      名之同種想像競合犯，應依刑法第55條前段規定，從一重
      處斷。
  ４、累犯：被告甲○○前曾於(1)93年10月間，因詐欺案件，經
      本院於93年11月30日，以93年度易字第625 號判決，判處
      有期徒刑4 月，嗣於94年1 月10日確定；(2)又於93年11月
      間，因詐欺案件，經本院於94年9 月6 日，以94年度竹簡
      字第74號判決，判處有期徒刑4 月，嗣於94年10月4 日確
      定；(3)又於94年10月間，因竊盜案件，經本院於95年12月
      29日，以95年度易字第342 號判決，判處有期徒刑8 月，
      復提起上訴，經臺灣高等法院（下稱高等法院）於96年4
      月18日，以96年度上易字第284 號判決，駁回上訴，嗣於
      同日確定。復因減刑條例實施，上開各案件，經高等法院
      於96年10月22日，以96年度聲減字第3954號裁定，分別減
      為有期徒刑2 月、2 月、4 月，並經定應執行刑為有期徒
      刑7 月確定。於94年12月14日入監執行，並於95年6 月11
      日縮刑期滿執行完畢等情，有臺灣高等法院被告前案紀錄
      表及刑案資料查註紀錄表各1 份為證，其於5 年以內故意
      再犯本件有期徒刑以上之罪，為累犯，應依刑法第47條第
      1 項規定，加重其刑。
（二）科刑：審酌被告僅因與被害人乙○○之弟發生糾紛，即加
      以恐嚇被害人及其母親丙○○○生命之犯罪動機、目的及
      手段，殊值譴責，及犯罪後坦承犯行、態度尚佳等一切情
      狀，量處如主文所示之刑，並諭知易科罰金之折算標準，
      以示懲儆。至刑法第41條雖於98年1 月21日修正公布，並
      自98年9 月1 日施行，惟此次修正並未變更易科罰金之折
      算標準，修正部分純屬執行之程序規定，故無庸為新舊法
      之比較適用，併此敘明。
肆、適用法律依據：
一、程序法方面：刑事訴訟法第273 條之1 第1 項、第299 條第
    1 項前段。
二、實體法方面：第305 條、第55條前段、第47條第1 項、第41
    條第1 項前段，刑法施行法第1 條之1 第1 項、第2 項前段
    ，判決如主文。
本案經檢察官張嘉宏到庭執行職務。
中    華    民    國    98    年    10    月    26    日
                  刑事第九庭法  官  馮俊郎
以上正本證明與原本無異。
如不服本判決，應於判決送達後10日內向本院提出上訴書狀。上
訴書狀應敘述具體理由，未敘述上訴理由者，應於上訴期間屆滿
後20日內補提理由書狀於本院「切勿逕送上級法院」。
中    華    民    國    98    年    10    月    26    日
                            書記官  蕭汝芳
附錄本案處罰實體法條全文：
刑法第305 條：
以加害生命，身體、自由、名譽、財產之事，恐嚇他人致生危害
於安全者，處2 年以下有期徒刑、拘役或300 元以下罰金。（罰
金之貨幣單位改為新臺幣，並提高為30倍）
附表：
┌──┬───────────┬───────────┐
│項次│時間                  │手法                  │
├──┼───────────┼───────────┤
│  1 │97年9 月21日凌晨4 時11│連續腳踹鐵門6 、7 次並│
│    │分許                  │有叫囂狀。            │
├──┼───────────┼───────────┤
│  2 │97年9 月21日凌晨6 時25│灑冥紙。              │
│    │分許                  │                      │
├──┼───────────┼───────────┤
│  3 │97年10月1 日上午11時23│灑冥紙。              │
│    │分許                  │                      │
├──┼───────────┼───────────┤
│  4 │97年10月1 日下午1 時4 │灑冥紙、腳踹鐵門。    │
│    │分許                  │                      │
├──┼───────────┼───────────┤
│  5 │97年10月4 日上午7 時11│灑冥紙。              │
│    │分許                  │                      │
├──┼───────────┼───────────┤
│  6 │97年10月4 日上午11時38│灑冥紙、腳踹鐵門。    │
│    │分許                  │                      │
├──┼───────────┼───────────┤
│  7 │97年10月7 日凌晨6 時10│灑冥紙。              │
│    │分許                  │                      │
├──┼───────────┼───────────┤
│  8 │97年10月7 日上午11時56│灑冥紙。              │
│    │分許                  │                      │
├──┼───────────┼───────────┤
│  9 │97年10月7 日下午4 時17│灑冥紙、腳踹鐵門。    │
│    │分許                  │                      │
└──┴───────────┴───────────┘


司法院資訊處製作；財團法人民間司法改革基金會備份。
